```{r, warning=FALSE, message=FALSE, echo=FALSE, results='hide'}
library("knitr")
opts_knit$set(root.dir = "~/dev/deliciosa")
opts_knit$set()
setwd("~/dev/deliciosa")
source("./analysis/read_json.R")
source("./analysis/lovecount.R")
```

<style>
.thumbnail {
    float: left;
    width: 110px;
    height: 90px;
    margin: 5px;
}

.text_line {
    clear: both;
    margin-bottom: 2px;
}
</style>

<center>
## Texterna

#### Vad sjunger Mello om?
</center>

Du kanske redan har gissat det. I ett enda ord: _kärlek_. Inget annat ämne är så populärt i Melodifestivalen som att sjunga om något man verkligen älskar. Oavsett om det handlar om [bitterljuva minnen](http://www.svt.se/melodifestivalen/bidragsbibeln-yohio-heartbreak-hotel), kärleken till [förlorade bröder](http://www.svt.se/melodifestivalen/artister/2014/linus-svenning/bidragsbibeln-linus-svenning-broder) eller helt enkelt [rå passion](http://www.svt.se/melodifestivalen/artister/2014/eko/bidragsbibeln-eko-red). Bara för att ta några exempel.

Ironiskt nog kunde man kanske tro att kärlekstemat också skulle innebära att texterna i Mello generellt är glada, men Mello-artisterna tycks vara minst lika förtjusta i att sjunga om smärta som om hjärta.


```{r, echo = FALSE, fig.width=4, out.extra='style="float:left"'}
ggplot(mello_data, aes(x = factor(1), fill = factor(lovebins))) +
  #   geom_bar(color = "#17ACD2", size = 1, width = 1) +
  geom_bar(size = 1, width = 1) +
  coord_polar(theta = "y", direction = -1) +
  scale_fill_manual(values = c("#FFFFFF", "lightgrey", "#17ACD2")) +
  theme_tufte() +
  theme(axis.text.x = element_blank(), axis.ticks.x = element_blank(),
        axis.text.y = element_blank(), axis.ticks.y = element_blank(),
        axis.title.y = element_blank(), axis.title.x = element_blank(),
        legend.position = "bottom")
```

```{r, echo=FALSE, fig.width=4, out.extra='style="float:right"'}
ggplot(mello_data, aes(x = factor(1), fill = factor(lovebins))) +
  geom_bar(color = "#17ACD2", size = 1, width = 1) +
  coord_polar(theta = "y", direction = -1) +
  scale_fill_manual(values = c("#FFFFFF", "lightgrey", "#17ACD2")) +
  theme_tufte() +
  theme(axis.text.x = element_blank(), axis.ticks.x = element_blank(),
        axis.text.y = element_blank(), axis.ticks.y = element_blank(),
        axis.title.y = element_blank(), axis.title.x = element_blank(),
        legend.position = "none")

```

<p class="text_line"></p>


<h3> Test </h3>

Bla bla

- Andra populära textämnen
- Frekvenstabeller på kärleksord
- Låtar efter kärleks-count


```{r, echo = FALSE}
ggplot(plotdata_texter, aes(x = wordfac, y = freqs)) +
  geom_bar(stat = "identity", fill = "#17ACD2") +
  geom_text(aes(y = freqs, label = words, hjust = -0.2)) +
  coord_flip() +
  theme_tufte() +
  theme(axis.text.y = element_blank(), axis.ticks.y = element_blank(),
        axis.title.y = element_blank(), axis.title.x = element_blank()) +
  ylim(0, 900)

```

